【裁判字號】    90,易,2432
【裁判日期】    901123
【裁判案由】    誣告
【裁判全文】
臺灣臺中地方法院刑事判決                九十年度易字第二四三二號
    公  訴  人  臺灣臺中地方法院檢察署檢察官
    被      告  甲○○
右列被告因誣告案件經檢察官提起公訴 (九十年度偵字第八０六０號) ，本院判決如
左：
    主      文
甲○○未指定犯人，而向該管公務員誣告犯罪，處拘役貳拾日，如易科罰金，以參佰
元折算壹日。
    事      實
一、甲○○明知其所簽發大安商業銀行豐原分行為付款人，帳號第０一－三０００號
    ，票號ＡＷ0000000號，票面金額為新台幣三萬八千元，發票日為民國（
    下同）八十九年十二月四日之支票一紙，經其交付「三元紙業公司」之業務員張
    貴富，以抵付向三元公司購買貨款之用，並未遺失。竟因張富貴未在甲○○所設
    之票據登記簿簽收前揭支票，且向三元公司詢問前揭支票亦未入帳，甲○○即謊
    報前揭支票已於不詳時間在臺中市○○路遺失，而於八十九年十二月四日向付款
    銀行申報掛失止付，同時填具致警察局之遺失票據申報書，而以書面向高雄市警
    察局左營分局誣告未指定犯人涉犯侵占遺失物罪。
二、案經高雄市警察局報請臺灣臺中地方法院檢察署檢察官偵查起訴。
    理      由
一、訊據被告甲○○對前揭時地掛失前揭支票一情坦承不諱，惟矢口否認涉有誣告罪
    ，辯稱：伊將前揭票款提存，並非不付款，且非惡意云云。經查，被告甲○○於
    八十九年九月間將前揭支票交付張富貴，此為被告所不否認，縱被告將前揭票款
    提存，然被告既已明知前揭支票交付張富貴，並未遺失，竟謊報遺失，其顯有誣
    告之犯意甚明，參以證人張貴富於警訊陳稱：伊於八十九年八月間向甲○○借用
    支票一紙，並未將票款交予甲○○，致甲○○之支票遭退票，甲○○可能想報復
    才掛失支票等語；張貴富向甲○○借用支票遭退票等情，此亦為被告所不否認，
    此外，復有掛失止付票據提示人資料查報表、遺失票據申報書退票理由單等在卷
    可稽，是被告所辯，顯係卸責之詞，其犯行應堪認定。
二、核被告所為，係犯刑法第一百七十一條第一項未指定犯人誣告罪。爰審酌被告犯
    罪之動機、目的、手段、所生危害及犯後態度等一切情狀，量處如主文所示之刑
    ，並諭知易科罰金之折算標準。
據上論斷，應依刑事訴訟法第二百九十九條第一項前段、刑法第一百七十一條第一項
、修正後刑法第四十一條第一項前段，罰金罰鍰提高標準條例第一條前段、第二條，
判決如主文。
中    華    民    國      九十      年       十一      月     二十三    日
                                臺灣臺中地方法院刑事第一庭
                                        法  官  郭  德  進
右正本證明與原本無異。
如不服本判決，應於判決送達後十日內向本院提出上訴狀( 應附繕本 )，上訴於臺灣
高等法院臺中分院。
                                        書記官
中    華    民    國      九十      年       十一      月     二十七    日
附錄法條：
刑法第一百七十一條第一項
未指定犯人，而向該管公務員誣告犯罪者，處一年以下有期徒刑、拘役或三百元以下
罰金。
                                                                        Ｔ


司法院資訊處製作；財團法人民間司法改革基金會備份。
